# 请教陈版主：新租赁准则中计算使用权资产的折现率

提问人：xiaolulu66 时间：2020-09-21 08:05:04
陈老师好！
新租赁准则中，除适用短期租赁和低价值资产租赁外，承租人需确认使用权资产和租赁负债，计算使用权资产时，需使用租赁内含利率或增量借款利率，实务中取得租赁内含利率较难，故倾向于采用增量借款利率。
某上市公司承租办公楼、仓库等，租金按月支付或按季度支付，增量借款年利率6%，例如租赁期 3 年，每月租金 10000 元，按月支付，计算租赁期开始日的使用权资产时，不考虑其他因素，先计算月利率6%/12=0.5%，按 36 期折现，即10000*（P/A，0.5%， 36 ）为使用权资产的入账价值，对吗？
谢谢老师！

回答人：chenyiwei
可以这样处理。也可以简化为按照 3 年期，每年租金 12 万元，折现率6%计算折现值，这种方法下，在每一年度内部，各月度之间按直线法确认月度利息支出（即全年的实际利息/12）。